臺灣高等法院臺中分院刑事判決　　　　　　　　　　九十四年度上易字第三一二號
　　上　訴　人　臺灣彰化地方法院檢察署檢察官
　　被　　　告　乙○○
右上訴人因被告竊盜等案件，不服臺灣彰化地方法院九十三年度易字第一０九四號中
華民國九十三年十二月三十日第一審判決（起訴案號：臺灣彰化地方法院檢察署九十
三年度偵字第七一六四號、移
度偵字第三二六號），提起上訴，本院判決如左：
    主      文
原判決撤銷。
乙○○連續攜帶兇器逾越牆垣竊盜，處有期徒刑拾壹月。
扣案之橡膠榔頭一支、螺絲起子二支、梅花板手四把、鐮刀一把、活動板手一支、管
子鉗一把、虎頭鉗二把、萬能夾一把、六角板手五把、磁鐵一個、固定板手二把、鋼
鑿一支、手套一雙、飼料袋一個（以上為偵字第七一六四號案所查扣）、榔頭一支、
螺絲起子二支、梅花板手三支、活動板手二支、鐵扒一支、虎頭鉗一支、魚口鉗一支
、六角板手九支、磁鐵二個、固定板手十一支、鋼鑿二支、手套一雙、工具袋一個等
物（以上為併辦案件所查扣），均沒收。
    事      實
一、乙○○曾因竊盜罪，經台灣彰化地方法院以八十九年度易字第一一七九號刑事判
    決處有期徒刑十月；台灣高等法院台中分院以九十一年度上易字第一三０六號判
    決處有期徒刑三月確定；又因強盜罪，經台灣桃園地方法院以八十九年度訴字第
    四０八號刑事判決判處有期徒刑五年二月，上訴後由台灣高等法院判決駁回上訴
    確定，嗣經定應執行刑有期徒刑六年，於九十二年十月二十三日縮短刑期假釋付
    保護管束，假釋期間預計於九十五年五月三十日假釋期滿。不料乙○○於假釋期
    間，又基於意圖不法所有之概括犯意，多次攜帶工具，前往彰化縣員林鎮○○里
    ○○路萬年段一五一地號上設有圍牆甲○○所有，無人居住之倉庫，攀爬圍牆進
    入竊盜，其行竊時間、方式、所得財物如下：
（一）、於九十三年九月十日中午十二時許，徒手竊取馬達、廢鐵等物。
（二）、於九十三年九月十二日中午十二時許，攜帶橡膠榔頭一支、螺絲起子二支、
        梅花板手四把。鐮刀一把、活動板手一支、管子鉗一把、虎頭鉗二把、萬能
        夾一把、六角板手五把、磁鐵一個、固定板手二把、鋼鑿一支、手套一雙、
        飼料袋一個等物，竊取不銹鋼、青銅等物。
（三）、於九十三年九月十六日上午十一時許，攜帶橡膠榔頭一支、螺絲起子二支、
        梅花板手四把。鐮刀一把、活動板手一支、管子鉗一把、虎頭鉗二把、萬能
        夾一把、六角板手五把、磁鐵一個、固定板手二把、鋼鑿一支、手套一雙、
        飼料袋一個等物（同前），竊取不銹鋼、青銅等物。
（四）、於九十三年九月十九日下午十三時四十五分許，攜帶橡膠榔頭一支、螺絲起
        子二支、梅花板手四把。鐮刀一把、活動板手一支、管子鉗一把、虎頭鉗二
        把、萬能夾一把、六角板手五把、磁鐵一個、固定板手二把、鋼鑿一支、手
        套一雙、飼料袋一個等物（同前），竊取不銹鋼、黑鐵等物。
（五）、於九十三年十二月四日凌晨三、四時許，攜帶榔頭、螺絲起子等器具，竊取
        不銹鋼器具、馬達等物。
（六）、於九十三年十二月十一日凌晨四時許，攜帶榔頭一支、螺絲起子二支、梅花
        板手三支、鐮刀二把（非被告所有）、活動板手二支、鐵扒一支、虎頭鉗一
        支、魚口鉗一支、六角板手九支、磁鐵二個、固定板手十一支、鋼鑿二支、
        手套一雙、工具袋一個等物，竊取馬達二個、馬達蓋二個、不銹鋼機械架二
        個、切片刀四片、不銹鋼圓條一支、切片機零件一個等物。
（七）、於九十四年一月五日下午四時許，攜帶六角板手八支、大型動力夾一支、一
        字型起子一支、活動板手一支、夾子一支、螺絲板手五支，竊取螺絲三組、
        彈簧一個。
二、案經被害人甲○○訴由彰化縣警察局員林分局移送台灣彰化地方法院檢察署檢察
    官偵察起訴及移送併案審理。
    理      由
一、被告對於右揭竊盜犯行，均坦承不諱，並經告訴人即被害人甲○○指訴明確。如
    事實欄一（一）至（四）之竊盜犯行，有橡膠榔頭一支、螺絲起子二支、梅花板
    手四把。鐮刀一把、活動板手一支、管子鉗一把、虎頭鉗二把、萬能夾一把、六
    角板手五把、磁鐵一個、固定板手二把、鋼鑿一支、手套一雙、飼料袋一個扣案
    可憑，並有贓物認單一紙、照片八張附卷可證。如事實欄一（五）（六）之犯行
    ，並有榔頭一支、螺絲起子二支、梅花板手三支、鐮刀二把（非被告所有）、活
    動板手二支、鐵扒一支、虎頭鉗一支、魚口鉗一支、六角板手九支、磁鐵二個、
    固定板手十一支、鋼鑿二支、手套一雙、工具袋一個等物扣案可憑，且有贓物認
    領保管單一紙、照片八張附卷可憑。被告之自白與事實相符，足為被告右揭犯行
    之證據，被告竊盜犯行，事證明確，可以認定。
二、被告如事實欄一（一）之犯行，應成立刑法第三百二十一條第一項第二款之逾越
    牆垣竊盜罪；事實欄一（二）、（三）、（四）、（五）、（六）、（七）之犯
    行，應成立刑法第三百二十一條第一項第二、三款之攜帶兇器、逾越牆垣竊盜罪
    。被告先後數次加重竊盜犯行，時間緊接，所犯罪構成要件相同，顯係出於概括
    之犯意為之，為連續犯，應依刑法第五十六條之規定，以較重之攜帶兇器、逾越
    牆垣竊盜罪一罪論，並加重其刑。被告逾越牆垣無故侵入他人附連圍繞土地行竊
    ，其逾越牆垣侵入附連圍繞之土地行為，已結合於逾越牆垣竊盜罪質中，無更行
    構成侵入他人附連圍繞之土地罪。公訴人認被告尚涉犯侵入他人附連圍繞土地罪
    ，嫌有誤會。移送併辦部分與已起訴部分，時間緊接，構成要件相同，顯係基於
    概括犯意為之，有連續犯裁判上一罪之關系，亦為起訴效力所及，本院亦應依法
    審究。
三、原審法院認被告竊盜犯行，事證明確，對被告論處罪刑，但移送併辦如事實欄一
    （五）、（六）、（七）之竊盜犯行，原審未及審究，嫌有未洽。又被告逾越牆
    垣無故侵入他人附連圍繞土地行竊，其逾越牆垣侵入附連圍繞之土地行為，已結
    合於逾越牆垣竊盜罪質中，無更行構成侵入他人附連圍繞之土地罪。原審判決依
    檢察官之起訴認被告尚涉犯侵入他人附連圍繞土地罪，用法亦有違誤。檢察官上
    訴指摘原審判決就移送併辦部分未及審究，其上訴為有理由。應由本院將原審判
    決撤銷，自為判決。
四、被告乙○○曾因竊盜罪，經台灣彰化地方法院以八十九年度易字第一一七九號刑
    事判決判處有期徒刑十月；台灣高等法院台中分院以九十一年度上易字第一三０
    六號判決處有期徒刑三月確定；又因強盜罪，經台灣桃園地方法院以八十九年度
    訴字第四０八號刑事判決判處有期徒刑五年二月，上訴後由台灣高等法院判決駁
    回上訴確定，嗣經定應執行刑有期徒刑六年，於九十二年十月二十三日縮短刑期
    假釋付保護管束，假釋期間預計於九十五年五月三十日假釋期滿，此有台灣高等
    法院被告全國前案紀錄表可憑。又被告經多次查獲，仍一再行竊，足見其犯後態
    度不好。爰審酌被告犯罪之動機、目的、手段，犯罪時所受之刺激及其品性、生
    活狀況、智識程度、犯罪所生之損害，及犯罪後態度等一情狀，量處如主文所示
    之刑。
五、扣案之橡膠榔頭一支、螺絲起子二支、梅花板手四把。鐮刀一把、活動板手一支
    、管子鉗一把、虎頭鉗二把、萬能夾一把、六角板手五把、磁鐵一個、固定板手
    二把、鋼鑿一支、手套一雙、飼料袋一個（以上為起訴之偵字第七一六四號案所
    查扣）、榔頭一支、螺絲起子二支、梅花板手三支、活動板手二支、鐵扒一支、
    虎頭鉗一支、魚口鉗一支、六角板手九支、磁鐵二個、固定板手十一支、鋼鑿二
    支、手套一雙、工具袋一個等物（以上為併辦之案所查扣），為被告所有供犯罪
    所用之物，，此據被告於警詢陳明，爰均依法宣告沒收。另併案所查扣之鐮刀二
    把，被告否認為其所有，而係借用，因無證據證明確為被告所有，因不予沒收之
    諭知。
六、公訴意旨另以被告上開逾越牆垣竊盜之犯行，尚涉犯刑法第三百零六條第一項之
    無故侵入他人附連圍繞之土地罪嫌云云。惟被告逾越牆垣無故侵入他人附連圍繞
    土地行竊，其逾越牆垣侵入附連圍繞之土地行為，已結合於逾越牆垣竊盜罪質中
    ，無更行構成侵入他人附連圍繞之土地罪，已如前述，因公訴人認被告此部分犯
    行與上開有罪之加重竊盜罪有方法結果之牽連關係，因不另為無罪之諭知。
七、應依刑事訴訟法第三百六十九條第一項前段、第三百六十四條、第二百九十九條
    第一項前段，刑法第五十六條、第三百二十一條第二、三款、第三十八條第一項
    第二款，罰金罰鍰提高標準條例第一條前段，判決如主文。
本案經檢察官丙○○到庭執行職務。
中      華      民      國      九十四      年      三    月    三十    日
                                    臺灣高等法院臺中分院刑事第九庭
                                          審判長法  官  陳  筱  珮
                                                法  官  康  應  龍
                                                法  官  趙  春  碧
右正本證明與原本無異。
不得上訴。
                                                書記官  胡  美  娟
中      華      民      國      九十四   年      三       月   三十一   日
刑法第三百二十一條
犯竊盜罪而有左列情形之一者，處六月以上五年以下有期徒刑：
一、於夜間侵入住宅或有人居住之建築物、船艦或隱匿其內而犯之者。
二、毀越門扇、牆垣或其他安全設備而犯之者。
三、攜帶兇器而犯之者。
四、結夥三人以上而犯之者。
五、乘火災、水災或其他災害之際而犯之者。
六、在車站或埠頭而犯之者。
前項之未遂犯罰之。
中華民國刑法第三百零六條
無故侵入他人住宅、建築物或附連圍繞之土地或船艦者，處一年以下有期徒刑、拘役
或三百元以下罰金。
無故隱匿其內，或受退去之要求而仍留滯者，亦同。
                                                                        Ｉ
